臺灣高等法院民事裁定
109年度抗字第1611號
抗  告  人  鄭至昌  


上列抗告人因與相對人王仟輝等間確定執行費用額聲明異議事件
，對於中華民國109年10月13日臺灣新北地方法院109年度執事聲
字第63號裁定，提起抗告，本院裁定如下：
    主      文
抗告駁回。
抗告程序費用由抗告人負擔。
    理      由
一、按債權人因強制執行而支出之費用，得求償於債務人者，得
    準用民事訴訟法第91條之規定，向執行法院聲請確定其數額
    ，強制執行法第29條第1項定有明文。又強制執行之費用，
    以必要部分為限，由債務人負擔，並應與強制執行之債權同
    時收取；前項費用，執行法院得命債權人代為預納，同法第
    28條亦有規定。債權人因強制執行支出之費用，不論執行費
    或其他執行必要費用，得求償於債務人者，準用民事訴訟法
    第91條第3項之規定，並應於裁定送達之翌日起，加給按法
    定利率計算之利息，為強制執行須知第3條第1項、第10項所
    規定。另執行法院專司民事強制執行事務，對於私權之爭執
    ，並無審認之權限，故在強制執行程序中，如涉及私權之爭
    執，而其權益關係未盡明確時，應由當事人另依民事訴訟程
    序謀求救濟，要非強制執行法第12條第1項聲明異議所能解
    決（最高法院79年度台抗字第310號裁判意旨參照）。
二、抗告人異議及抗告意旨略以：相對人前持本院109年度上移
    調字第4號調解筆錄（下稱系爭調解筆錄）為執行名義，向
    原法院民事執行處（下稱執行法院）聲請強制執行，由執行
    法院以109年度司執字第18812號拆屋還地等強制執行事件（
    下稱系爭執行事件）受理並執行完畢，惟伊並未違反系爭調
    解筆錄內容，未占用新北市○○區○○段000地號土地（下稱系
    爭土地），該土地係遭第三人占用，相對人並未證明其聲請
    強制執行係因伊有不履行債務所致，系爭執行事件與伊無涉
    ，相對人所支出之執行費用新臺幣（下同）2萬5,814元（下
    稱系爭執行費用）不應由伊負擔。又相對人所聲請之強制執
    行程序是否合法，涉及伊應否負擔執行費及執行必要費用，
    此為執行法院所能審酌，執行法院誤以109年度司執聲字第2
    1號裁定（下稱原處分）命伊應負擔系爭執行費用，原裁定
    不察，逕以上開爭執非本件確定執行費用事件所能審酌為由
    ，駁回伊之異議，亦有違誤，為此提起抗告，請求廢棄原裁
    定、原處分等語。
三、經查：
　㈠相對人前持記載「一、兩造同意坐落新北市○○區○○段000地號
    及同段000地號土地上如附圖A、B、C部分所示土地之使用方
    式約定如下：㈠附圖編號A部分同意供抗告人停放汽車2輛。㈡
    附圖編號B、C部分同意供相對人及其他共有人停放汽車或機
    車。二、除前條約定之使用方式外，雙方均不得為任何阻止
    或妨礙對造及其他共有人使用收益如附圖A、B、C部分土地
    之行為。」等內容之系爭調解筆錄為執行名義，以抗告人未
    履行前揭義務為由，聲請強制執行，經執行法院以系爭執行
    事件受理在案。執行法院於109年5月7日核發執行命令限期
    命抗告人自動履行，惟抗告人逾期未自動履行。執行法院再
    於109年6月23日核發執行命令並至現場履勘，惟抗告人仍未
    自動履行。嗣相對人於109年9月4日具狀陳報抗告人已於109
    年8月24日返還占用系爭調解筆錄之附圖B、C部分，及同時
    提出執行費用計算收據，聲請並經原法院於109年9月14日以
    原處分確定執行費用額等情，有上開民事聲請強制執行狀、
    執行命令、執行筆錄、執行法院函、系爭調解筆錄附於系爭
    執行事件卷內可憑，並經本院依職權核閱該事件卷宗查明屬
    實。又依執行法院於109年7月24日至現場勘驗結果，執行筆
    錄載明：「⒈債權人代理人稱000-0000號車輛係債務人（即
    抗告人）昨晚停放於C空地，並將00-0000號貨車停放於A空
    地，另將00-0000號車輛開離現場。⒉000-0000號及00-0000
    號車輛於今日履勘時仍分別停放於C空地和A空地上，已違反
    系爭調解筆錄二之約定，並已妨礙債權人（即相對人）及其
    他共有人使用收益之權。」等語，有執行筆錄附於系爭執行
    事件卷內可佐。執行法院依其勘驗現場結果為
　　形式審查，認抗告人未履行前揭義務，並開始強制執行，嗣
    再依相對人之聲請確定執行費用額，均無違誤。抗告人雖辯
    稱系爭土地係遭第三人占用，其未占用系爭土地，並未違反
    系爭調解筆錄，系爭執行事件與其無涉，相對人所支出之執
    行費用不應由其負擔云云。惟執行法院就抗告人是否違反系
    爭調解筆錄僅須為形式審查即足，系爭土地究有無遭第三人
    占用，係屬對於私權之爭執，執行法院並無審認之權限，依
    上說明，非執行法院實施強制執行及其後確定執行費用額之
    程序所得加以審究，抗告人上開所辯為無可採。
　㈡本件因抗告人違反系爭調解筆錄而開始強制執行，相對人因
    強制執行支出之費用，不論執行費或其他執行必要費用，均
    應由抗告人負擔。又相對人執系爭調解筆錄為執行名義聲請
    強制執行，已預納系爭執行費用，共計2萬5,814元乙節，有
    收據附於系爭執行事件卷內可證。則原處分審核相對人聲請
    確定之系爭執行費用單據，依上開規定裁定抗告人應負擔系
    爭執行費用額為2萬5,814元，並加計自裁定送達抗告人之翌
    日起至清償日止，按法定利率計算之利息，核無不當。原裁
    定予以維持而駁回抗告人之異議，亦無違誤。抗告意旨猶執
    前詞指摘原裁定不當，聲明廢棄，並無理由，應予駁回。
四、據上論結，本件抗告為無理由，爰裁定如主文。
中　　華　　民　　國　　110 　年　　1 　　月　　29　　日
                  民事第十二庭
                      審判長法  官  陳秀貞
                            法  官  毛彥程
                            法  官  蔡世芳
正本係照原本作成。
不得再抗告。
中　　華　　民　　國　　110 　年　　1 　　月　　29　　日
  　　　　　　　　　　　　　書記官  何敏華